最　高　行　政　法　院　裁　定
　　　　　　　　　　　　　　　　　　 96年度裁字第00285號
上　訴　人　煇實業有限公司
代　表　人　甲○○　　　　送達處所同上
訴訟代理人　丁○○律師
　　　　　　　　　　　　（送達代收人 乙○○
　　　　　　　　　　　　　南路1段323號9樓）
被 上訴 人　臺北縣政府稅捐稽徵處
代　表　人　丙○○　　　　送達處所同上
上列當事人間因印花稅事件，上訴人對於中華民國94年7月20日
臺北高等行政法院94年度簡字第41號判決，提起上訴，本院裁定
如下：
　　主  文
上訴駁回。
上訴審訴訟費用由上訴人負擔。
　　理  由
一、按對於適用簡易程序之裁判提起上訴或抗告，須經本院許可
    ，且該許可以訴訟事件所涉及之法律見解具有原則性者為限
    ，行政訴訟法第235條定有明文。所謂具有原則性，係指該
    事件所涉及之法律見解，有統一法律解釋之必要者而言。
二、上訴人上訴意旨略謂：查本件上訴人之合約皆為與政府機關
    訂立之工程合約，須於送合約與業主之同時，貼妥未註銷之
    印花，經業主審核無誤後用印完畢並同時註銷印花，復發還
    正本乙份，並自存乙份正本，職是，上訴人不可能有未註銷
    或揭下重用之情事。上訴人既已就「上訴人未有為未註銷或
    揭下重用」之待證事實提出合理說明，則參照司法院釋字第
    275號解釋要旨，上訴人已就自己無過失之主觀構成要件，
    復就客觀尚未違犯印花稅法之行為負舉證責任，則上訴人應
    受有利推定。且依行政罰法第7條規定，被上訴人應就上訴
    人違犯印花稅法之行為之待證事實負舉證責任，惟原審不察
    ，未命被上訴人負舉證責任，其判決顯違背舉證分配原則。
    況上訴人亦已提出多項可能造成印花票模糊、污損之原因，
    則原審理應依職權調查相關證據以明真相，若原審窮盡調查
    之能事，待證事實仍不明，則依本院89年度判字第655號判
    決意旨，舉證責任之不利負擔，仍歸屬於被上訴人。再者，
    系爭貼用印花之頁面乃係因使用時不慎脫落掉入水中，而致
    有水潰漫開跡象。至原審所認齒紋無法合致一事，應係頁面
    與頁面間之騎封章可能因粘回去時未完全對好而有位移現象
    ，然不可能有不合之現象，原審實有違誤。又原審所認「至
    上訴人爭執印花稅檢查報告表上之簽章非其所為，是否屬實
    已不生影響」。惟上訴人負責人於文件上簽名，僅係承認收
    到處分書及罰鍰書，非簽章確認該處分。況依經濟部商業司
    公司查詢資料所載，上訴人係於民國（下同）89年12月底核
    准設立，故上訴人於90年3月間訂立之契約，乃公司成立後
    第1件契約，上訴人之前未曾與其他公司訂立契約，是上訴
    人絕無可能執已用過之印花稅再為使用，爰請求廢棄原判決
    。
三、被上訴人則以：查上訴人分別於90年3月23日書立「臺北榮
    民總醫院精神科大樓及思源樓空調冰水主機汰換工程」、90
    年9月7日書立「中央研究院近代史研究所空調改修工程」、
    90年10月31日書立「三軍總醫院汀州院區○○○路拆除及保
    溫工程契約」及91年8月14日書立「國防大學國防醫學院大
    樓送風機控制工程契約」，其中91年8月14日書立之工程契
    約，未依規定註銷印花稅票，其餘工程契約所貼用之印花稅
    票皆為揭下重用，業已違反印花稅法第10條及第11條之規定
    ，此有工程合約影本附卷可稽，上訴人於被上訴人之印花稅
    檢查報告表上亦簽認上述違章事實，又被上訴人於94年6月
    22日準備程序當庭並提示工程合約書原本供臺北高等行政法
    院逐一勘驗屬實，是本件違章事實明確，被上訴人所為罰鍰
    處分，核屬有據。從而原處分除就未依規定註銷印花稅票，
    依印花稅法第24條第1項規定裁處行為罰罰鍰新臺幣（下同
    ）13,900元外，另就揭下重用印花稅票部分，依同法條第2
    項規定補徵印花稅7,940元，裁處漏稅罰罰鍰158,800元，並
    無不合，上訴人之訴應認為無理由等語，資為抗辯。
四、原判決以：查本件上訴人分別與業主於90年3月23日訂立「
    臺北榮民總醫院精神科大樓及思源樓空調冰水主機汰換工程
    契約」、90年9月7日訂立「中央研究院近代史研究所空調改
    修工程契約」、90年10月31日訂立「三軍總醫院汀州院區○
    ○○路拆除及保溫工程契約」及91年8月14日訂立「國防大
    學國防醫學院大樓送風機控制工程契約」，承包各項工程。
    其中91年8月14日工程契約，印花稅票均未註銷，金額計2,7
    80元；90年3月23日契約則貼有100元面額之印花稅票共50張
    ，金額計5,000元，票面所蓋銷花專用的「印花」字戳，有
    泡水過後的水漬漫開跡象，且蓋在印花稅票邊的騎封章，齒
    紋無法合致；90年9月7日契約，印花稅票邊緣的騎封章齒紋
    無法合致，票面戳記有重疊印文，金額計2,440元；90年10
    月31日契約上貼印花稅票之跡象同前開90年9月7日契約，金
    額為500元，此經原審於94年6月22日準備程序當庭逐一勘驗
    契約原本屬實，載明筆錄可稽，並有上開4份契約原本上印
    花稅票影本附於原處分卷可明。足徵上開4份契約中，91年8
    月14日工程契約上印花稅票均未註銷，其餘工程契約所貼用
    之印花稅票皆為揭下重用，業已違反印花稅法第10條及第11
    條之規定。上訴人主張上開印花稅票上所呈現之跡象，乃使
    用過於頻繁，甚至用於工地現場，造成污損、模糊等不清楚
    所致云云，諉無可採。上訴人違章事實明確，被上訴人依法
    補徵印花稅及科以處罰，自屬有據。至上訴人爭執印花稅檢
    查報告表上之簽章非其所為，是否屬實已於本件不生影響，
    自無庸予以審酌。從而，原處分於法並無違誤，訴願決定予
    以維持，亦無不合，上訴人仍執前詞，訴請撤銷原處分及訴
    願決定，為無理由，應予駁回等情，均已詳予論述，維持原
    處分及訴願決定，而駁回上訴人在原審之訴，其所適用之法
    規與該案應適用之現行法規並無違背，與解釋判例，亦無牴
    觸，並無所謂原判決有違背法令之情形。
五、經查，原審業已於94年6月22日準備程序當庭逐一勘驗契約
    原本，並以勘驗結果認定：4份契約中，91年8月14日工程契
    約上印花稅票均未註銷，其餘工程契約所貼用之印花稅票皆
    為揭下重用，業已違反印花稅法第10條及第11條之規定等情
    節甚詳，上訴論旨，仍執詞主張上開印花稅票上所呈現之跡
    象，乃使用過於頻繁，甚至用於工地現場，造成污損、模糊
    等不清楚所致云云，係就原審取捨證據、認定事實之職權行
    使，任意指摘原判決有違背法令情事，求予廢棄，為無理由
    ，至於上訴人爭執印花稅檢查報告表上之簽章非其所為云云
    ，惟查，原判決係以原審94年6月22日準備程序勘驗契約原
    本結果作為心證理由，則檢查報告表上之簽章是否上訴人所
    為於本件自不生影響，原判決敘明無庸予以審酌，自無不合
    。本件上訴意旨係對於原判決認定事實及證據取捨之爭執，
    並無統一法律解釋之必要性；而上訴人仍據之，對於適用簡
    易程序之原判決提起上訴，揆諸前揭規定及說明，顯無所涉
    及之法律見解，具有原則上之重要情事，其所提起上訴，不
    合首揭規定，不應許可，其上訴難謂合法，應予駁回。
依行政訴訟法第249條第1項前段、第104條、民事訴訟法第95條
、第78條，裁定如主文。
中　　華　　民　　國　　96　　年　　2　　 月　　8　　 日
                  第四庭審判長法  官　劉　鑫　楨
                              法  官  陳　秀　美
                              法  官　梁　松　雄
                              法  官　劉　介　中
                              法  官　戴　見　草
以  上  正  本  證  明  與  原  本  無  異
中　　華　　民　　國　　96　　年　　2　　 月　　9　　 日
　　　　　　　　　　　　　　　書記官　吳　玫　瑩
